臺灣臺北地方法院交通事件裁定　　　　　　　九十一年度交聲字第三四九號
　　異議人即
　　受處分人　甲○○
右列受處分人因違反道路交通管理處罰條例案件，對於臺北市交通事件裁決所中華民
國九十一年二月五日所為之處分（原處分案號：北市裁三字第裁二二－ＡＸＸ○○九
六六三號）聲明異議，本院裁定如左：
        主      文
異議駁回。
        理      由
一、按汽車駕駛人，爭道行駛，有支線道車不讓幹線道車先行，或兩線均為幹線道或
    支線道時，左方車不讓右方車先行者，處新台幣（下同）六百元以上一千八百元
    以下之罰鍰，道路交通管理處罰條例第四十五條第九款定有明文，次按汽車駕駛
    人駕駛汽車違反道路交通管理處罰條例第四十五條規定者，除應依該條所規定之
    罰鍰處罰外，並予記違規點數一點，同條例第六十三條第一項第一款亦有規定。
    又汽車駕駛人駕駛汽車違反道路交通安全規則，因而肇事致人受傷者，吊扣其駕
    駛執照三個月至六個月，道路交通管理處罰條例第六十一條第三項亦有明定。
二、本件受處分人即異議人甲○○於民國九十年十一月一日下午八時十分左右，駕駛
    車號Ｂ八－三○八號營業小客車，沿台北市○○○路○段一三七巷東向西方向行
    駛，途經與同市○○○路○段十二巷交岔路口未劃分支幹線道路上，本應注意左
    方車應讓右方車先行及車前狀況，惟其不察右側巷道已有來車繼續直行，適有丙
    ○○所騎乘車號ＫＰＢ－八九五號機車，沿同市○○○路○段十二巷由北往南行
    駛，受處分人駕駛之上開車輛右前保險桿不慎與丙○○所騎乘上開機車之左側車
    身發生撞擊，致丙○○受有右手肘擦傷之傷害，經報警處理後，台北市政府警察
    局交通大隊以受處分人有違反道路交通管理條例第四十五條第九款、第六十一條
    第三項之行為掣單舉發。受處分人於應到案日期前申訴，經原處分機關函請原舉
    發單位調查結果，仍認受處分人有上開違規行為，原處分機關依道路交通管理處
    罰條例第四十五條第九款（贅引第一項）、第六十一條第三項（贅引第一款）第
    六十三條第一項第一款及違反道路交通管理事件統一裁罰標準表之規定，裁處罰
    鍰六百元，吊扣駕駛執照三月並記違規點數一點。
三、聲明異議意旨略以：伊未違反道路交通安全規則，且對方車並非直行車，應為左
    轉車云云。然查：右開違規致人受傷之事實，業據證人即現場處理員警乙○○到
    庭證述綦詳，且有道路交通事故調查報告表、道路交通分析研判表、交通事故談
    話紀錄表、交通事故補充資料表等影本在卷為憑，依據道路交通事故調查報告表
    及所載現場圖可知，前開交岔路口既無交通號誌，亦無劃分支幹線，受處分人駕
    車行經右開巷口時，本應注意車前狀況及左方車應讓右方車先行之規定，復徵之
    ，受處分人所駕駛汽車之右前車頭與機車之左側車身發生撞擊等情，堪認受處分
    人未讓先至該交岔路口之右方車先行應堪認定。至受處分人辯稱右方車即機車係
    要左轉一節，經查現場圖上之油漬係右方車即機車遭撞擊所留下之痕跡，顯見，
    撞擊點即在前開地點，此據證人即員警乙○○證述可稽，而該油漬距路緣之延長
    線達三公尺且已偏離交岔路口中心，機車騎士是否欲左轉，已有疑問？是在無客
    觀證據足資證明下，受處分人所辯，尚屬無據。本件事證明確，受處分人違規行
    為堪已認定。
四、綜上，本件受處分人確有在未劃分支幹線道之巷口，左方車未讓右方車先行致人
    受傷之違規事實。原處分機關以受處分人於應到案日前申訴，依道路交通管理處
    罰條例第四十五條第九款、第六十一條第三項及第六十三條第一項第一款及違反
    道路交通管理事件統一裁罰標準表之規定裁處罰鍰六百元、吊扣駕駛執照三月並
    予記違規點數一點，核無違誤，本件受處分人之異議為無理由，自應將其異議駁
    回。
據上論斷，應依道路交通案件處理辦法第十九條，裁定如主文。
中      華      民      國    九十一  年      七      月    二十五     日
                          臺灣臺北地方法院交通法庭
                                    法  官  劉  嶽  承
右正本證明與原本無異。
如不服本裁定，應於裁定送達後五日內向本院提出抗告狀。
                                    書記官  江  虹  儀
中      華      民      國    九十一    年     七     月    二十六    日
